最高法院民事裁定　　　　　　　一○○年度台抗字第九七三號
再 抗告 人　台北醫學大學
法定代理人　閻　雲
訴訟代理人　黃景安律師
上列再抗告人因與相對人王應霖間請求確認聘約關係存在上訴事
件，就訴訟標的價額核定抗告，對於中華民國一○○年八月八日
台灣高等法院裁定（一○○年度抗字第一一二一號），提起再抗
告，本院裁定如下：
    主  文
再抗告駁回。
再抗告訴訟費用由再抗告人負擔。
    理  由
按對於抗告法院以抗告有理由而廢棄或變更原裁定之裁定，或以
抗告無理由而駁回抗告之裁定再為抗告，僅得以其適用法規顯有
錯誤為理由，並應經再抗告法院許可；此項許可，以原裁定所涉
及之法律見解具有原則上之重要性為限，此觀民事訴訟法第四百
八十六條第四項及第四百九十五條之一第二項準用第四百六十九
條之一規定甚明。所謂適用法規顯有錯誤，係指原法院就其取捨
證據所確定之事實適用法規顯有錯誤而言，不包括認定事實不當
之情形在內。本件相對人向台灣台北地方法院（下稱台北地院）
起訴請求確認兩造間聘約關係存在，並請求再抗告人給付民國九
十三年六月一日起至九十八年五月三十一日止之薪資等項金額，
經台北地院以九十九年度訴字第六九二號判決確認兩造間聘約關
係存在，並命再抗告人給付薪資計新台幣（下同）五百三十萬零
九百四十二元本息，再抗告人不服，提起第二審上訴，台北地院
就確認聘約關係存在部分以相對人請求給付八年十一個月之薪資
計七百九十一萬五千三百二十五元，連同上開給付部分合併計算
而核定上訴訴訟標的價額為一千三百五十一萬零七百七十四元，
再抗告人不服，提起抗告。原法院以：按以一訴主張數項標的者
，其訴訟標的價額合併計算之。但所主張之數項標的互相競合或
應為選擇者，其訴訟標的價額，應依其中價額最高者定之。因定
期給付或定期收益涉訟，以權利存續期間之收入總數為準，期間
未確定時，應推定其存在期間，但其期間超過十年者，以十年計
算。民事訴訟法第七十七條之二第一項、第七十七條之十分別定
有明文。請求確認僱傭關係存在及給付薪資訴訟，其訴訟目的一
致，應擇其中價額較高者定其訴訟標的價額。而確認僱傭關係存
在訴訟，係屬因定期給付涉訟，應依勞工可工作期間之薪資收入
總數計算訴訟標的價額，若超過十年，則以十年期間之薪資收入
總數計算。本件相對人於四十二年七月出生，主張遭再抗告人於
八十三年間違法不予續聘，算至相對人年滿六十五歲止（一○七
年七月），其確認之聘約關係存在時間已逾十年，相對人主張其
九十四年以前之薪資每月七萬三千九百七十五元，依此計算其十
年間之薪資收入為八百八十七萬七千元，與台北地院判決再抗告
人應給付之薪資比較，本件上訴之訴訟標的價額應以較高額之確
認聘約關係存在之訴訟標的價額為準。因將台北地院關於訴訟標
的價額核定之裁定廢棄，改裁定核定再抗告人上訴之訴訟標的價
額為如上開十年薪資總額，經核並無適用法規顯有錯誤情事。再
抗告意旨略以：依伊所定之教師聘任規定，相對人若經續聘，其
聘約期間為二年，該二年聘期之薪資為一百七十七萬五千四百元
，較台北地院所命給付薪資數額為低，本件訴訟標的價額應為五
百三十萬零九百四十二元云云。惟核定訴訟標的之價額，以起訴
時之交易價額為準；無交易價額者，以原告就訴訟標的所有之利
益為準。民事訴訟法第七十七條之一第二項定有明文。原法院依
相對人即原告主張確認聘約關係存在期間逾十年而核定本件上訴
訴訟標的價額，洵為正當，至於兩造約定聘約期間如何？核屬本
案有無理由問題，尚非核定訴訟標的價額時所應斟酌事項，且與
適用法規顯有錯誤無涉，亦無所涉及之法律見解具有原則上重要
性，再抗告人據以再抗告，依上說明，自不應許可。
據上論結，本件再抗告為不合法。依民事訴訟法第四百九十五條
之一第二項、第四百八十一條、第四百四十四條第一項、第九十
五條、第七十八條，裁定如主文。
中    華    民    國  一○○  年   十二   月   十五   日
                      最高法院民事第七庭
                          審判長法官  顏  南  全  
                                法官  林  大  洋  
                                法官  鄭  傑  夫  
                                法官  陳  玉  完  
                                法官  陳  國  禎  
本件正本證明與原本無異
                                      書  記  官  
中    華    民    國  一○○  年   十二   月  二十八  日
                                                      Ｍ